# 求助陈版主：关于劳务派遣公司代收代付工资的账务处理

提问人：lcx2456 时间：2020-12-09 19:01:00
A公司为劳务派遣公司，每月根据和客户核对的工资及服务费 开服务费和代收代付的发票给客户，账务处理是如下1 还是 2 ：
1.开票时 ：
借：应收 1006
贷：主营业务收入 100
其他应付款 900
应交税费-增值税-销项税 6
代付时：
借：其他应付款 900
贷：银行存款 900
收到客户时：
借：银行存款 1006
贷：应收账款 1006
2.开票时
借：应收 106
贷：收入 100
应交税费-增值税（销） 6
代付时：
借：其他应付款 900
贷：银行存款 900
收到客户时：
借：银行存款 1006
贷：应收账款 106
其他应付款 900

回答人：chenyiwei
在开票时是否同时就代收代付款项确认应收和应付，取决于本企业（劳务派遣机构）是否有义务在没有收到用人单位付款的情况下向所服务的劳动者支付薪酬。即支付薪酬的义务和向用人单位收款的权利是否互相独立。如果互相独立，则需同时确认应收和应付，且不得抵销列报。